臺灣宜蘭地方法院民事裁定               100年度護字第22號
聲  請  人  宜蘭縣政府
法定代理人  林聰賢
非訟代理人  吳健義
受安置人    林０美    真實姓.
上列當事人間聲請繼續保護安置事件，本院裁定如下：
    主  文
受安置人林０美自民國一百年九月二十六日上午十時起繼續保護
安置參個月。
聲請程序費用新臺幣壹仟元由聲請人負擔。
    理   由
一、聲請意旨略以：林０美因自我傷害住院急救，經聖母醫院社
    工員通報宜蘭縣政府訪視評估，林０惠因傷及雙手韌帶，目
    前以石膏固定保護，其左腿早年因車禍截肢，平常行走依賴
    拐扙、輪椅輔助，因此在傷勢復原前恐無移動能力，出院後
    將無人可提供照顧；又林０美無經濟收入，現係依賴每月4
    千元身障生活補助及5千元慈濟基金會補助，惟因租屋處原
    屋主之房舍遭到法拍，突然面臨無住所之困境，且其子對其
    生活不聞不問，已失聯6個月，以致極端失落的情緒下欲結
    束生命，以利刃割傷雙手並撥打119求救。聲請人基於維護
    身心障礙者之權益，爰依身心障礙者權益保障法第80條第1
    項規定，請准予繼續保護安置受安置人林０美3個月等語。
二、按對身心障礙者不得有下列行為：遺棄、身心虐待、限制其
    自由、留置無生活自理能力之身心障礙者於易發生危險或傷
    害之環境、利用身心障礙者行乞或供人參觀、強迫或誘騙身
    心障礙者結婚、其他對身心障礙者或利用身心障礙者為犯罪
    或不正當之行為。身心障礙者遭受第75條各款情形之一者，
    情況危急非立即給予保護、安置或其他處置，其生命、身體
    或自由有立即之危險或有危險之虞者，直轄市、縣（市）主
    管機關應予緊急保護、安置或為其他必要之處置。第78條身
    心障礙者之緊急保護安置，不得超過72小時；非72小時以上
    之安置，不足以保護身心障礙者時，得聲請法院裁定繼續保
    護安置。繼續保護安置以3個月為限；必要時，得聲請法院
    裁定延長之。身心障礙者權益保障法第75條、第78條第1項
    、第80條第1項分別定有明文。
三、聲請人主張之前開事實，業據其提出身心障礙者保護事件調
    查報告1件為證，並有受安置人林０美之個人基本資料查詢
    結果1件在卷可佐，堪認屬實。本院認林０美為身心障礙者
    ，因左腿截肢後生活行動不便，日前又有自傷行為，傷及雙
    手韌帶，現以石膏固定保護，恐無移動能力，復因小孩失聯
    6個月，並無適當之親友可協助照顧，非予繼續安置不足以
    保護受安置人。從而，聲請人依前揭法律規定，聲請裁定將
    受安置人繼續保護安置3個月，於法尚無不合，應予准許。
四、依身心障礙者權益保障法第80條第1項、非訟事件法第21條
    第1項，裁定如主文。
中    華    民    國   100    年    9     月    27    日
                  臺灣宜蘭地方法院家事法庭
                      法  官  陳映佐
以上正本與原本無異。
如不服本裁定，應於裁定送達後10日內向本院提出抗告狀（應附
繕本）。
中    華    民    國   100    年    9     月    28    日
                      書記官  邱美龍